臺灣高雄地方法院刑事判決　　　　　　　96年度交訴字第10號
公　訴　人　臺灣高雄地方法院檢察署檢察官
被　　　告　丙○○
上列被告因公共危險等案件，經檢察官提起公訴（95年度偵字第
26 955號），本院合議庭裁定由受命法官獨任進行簡式審判程序
，判決如下：
    主  文
丙○○駕駛動力交通工具肇事，致人受傷而逃逸，處有期徒刑陸
月，如易科罰金，以新臺幣壹仟元折算壹日。又服用酒類，不能
安全駕駛動力交通工具而駕駛，處拘役伍拾伍日，如易科罰金，
以新臺幣壹仟元折算壹日。
    事  實
一、丙○○於民國95年10月11日晚上7 時許，在高雄市小港區附
    近土雞城與友人飲用5 瓶罐裝臺灣啤酒後，明知其服用酒類
    後，控制力及注意力降低，竟罔顧自己與他人之交通安全，
    於同日晚上10時40分許，因飲用酒類後，已不能安全駕駛動
    力交通工具，猶駕駛車牌OF—0525號自小客車，進入高雄市
    小港區○○路1 號「中鋼公司廠區」內，經該公司保全警衛
    俞銘專攔停制止，丙○○未加理會，猶加速強行闖入，未久
    ，在中鋼公司廠區○○○路與煉鋼橫二路處，逆向行駛撞及
    丁○○所駕駛之車牌XO—3816號自小客車，造成丁○○受有
    頸部扭傷、前胸鈍傷之傷害（所涉過失傷害罪嫌部分，業經
    撤回告訴，另經臺灣高雄地方法院檢察署檢察官以95年度偵
    字第26955 號為不起訴處分），詎丙○○於撞傷丁○○後，
    明知駕駛人肇事致人受傷，應即採取救護或其他必要之措施
    ，並向警察機關報告，不得駛離等情事，竟未下車查看丁○○之受傷情形，旋即加速駕車離開現場，旋又在中鋼公司廠
    區○○○路平交道前，撞及乙○○所駕駛之車牌YH—0069號
    自小客車，造成乙○○受有頭皮裂傷、四肢擦傷、前胸鈍傷
    之傷害（所涉過失傷害罪嫌部分，業經撤回告訴，另經臺灣
    高雄地方法院檢察署檢察官以95年度偵字第26955 號為不起
    訴處分）。嗣經警據報後前往處理，並以酒精測定器對其實
    施檢測吹氣，其吐氣所含酒精成份達每公升0.92毫克而查獲
    。
二、案經高雄市政府警察局小港分局報告臺灣高雄地方法院檢察
    署檢察官偵辦起訴。
    理  由
一、本件被告丙○○所犯為死刑、無期徒刑、最輕本刑為3 年以
    上有期徒刑以外之罪，其於準備程序進行中，就被訴事實為
    有罪之陳述，經告知簡式審判程序之旨，並聽取當事人之意
    見後，本院合議庭裁定由受命法官獨任進行簡式審判程序，
    合先敘明。
二、(一)上揭犯罪事實業據被告丙○○於本院審理時坦承不諱，核
    與被害人丁○○、乙○○及證人即中鋼公司廠區保全大門警
    衛俞銘專警詢中證述之被告肇事及逃逸情節相符（見偵卷第
    12-17 頁），並有被害人丁○○高雄市立小港醫院診斷證明
    書、道路交通事故現場圖、刑法第一百八十五條之三案件測
    試觀察紀錄表、酒經測試紀錄、肇事現場照片8 張在卷可稽
    （分別見偵卷第18、21、26、第31-34 、第62頁），堪認被
    告自白與事實相符。
    (二)又按刑法第185 條之3 係抽象危險犯，非實害犯，行為人
    客觀上已達不能安全駕駛之程度，且主觀上知其飲酒可能造
    成不能安全駕駛結果，竟仍放任自己駕駛，即應認有故意，
    而該當該罪。至於是否達『不能安全駕駛之程度』之認定，
    應依具體個案之實際情形判斷之，依目前醫學一致見解，吐
    氣酒精濃度達每公升0.25毫克以上時，將使駕駛人產生複雜
    之技巧障礙、駕駛能力變壞之行為表現，肇事比率比一般未
    飲酒時高出2 倍；吐氣酒精濃度達每公升0.5 毫克以上時，
    將使駕駛人產生說話含糊、腳步不穩之行為表現，肇事比率
    比一般未飲酒時高出7 倍；吐氣酒精濃度達每公升0.55毫克
    以上時，將使駕駛人產生平衡感與判斷力障礙升高之行為表
    現，肇事比率比一般未飲酒時高出10倍；甚而如吐氣酒精濃
    度達每公升0.75毫克時，駕駛人將產生明顯酒醉、步履蹣跚
    之行為狀態，其肇事比率比一般高25倍，並認為吐氣酒精濃
    度達每公升0.55毫克以上時，即達絕對『不能安全駕駛之程
    度』。因該0.55毫克之數值，係經由實際偵測所得之統計值
    ，為經驗科學上所肯定之客觀實驗數據，是以該數值作為絕
    對不能安全駕駛之標準，不僅不違反經驗法則，且免舉證之
    困難。準此，若吐氣酒精濃度達每公升0.55毫克以上時，應
    認已達絕對不能安全駕駛之程度。本件被告丙○○酒後駕車
    經警測得其呼氣酒精濃度為每公升0.92毫克，且不僅未注意
    警衛俞銘專之制止，強行闖入中鋼公司廠區，並先後撞及丁○○、乙○○所駕駛之自小客車等情觀之，足認被告確因飲
    酒已達不能安全駕駛動力交通工具之程度無疑。本件事證明
    確，被告酒醉駕駛及肇事逃逸之犯行俱堪認定。
三、核被告丙○○所為，係犯刑法第185 條之3 之酒醉駕駛及同
    法第185 條之4 肇事逃逸罪。其所犯前開2 罪，犯意個別、
    行為互殊，應分論併罰之。爰審酌被告在酒後已達絕對不能
    安全駕駛狀態下，猶貿然駕車上路，經酒測其呼氣中酒精濃
    度高達每公升0.92毫克，並接連撞擊丁○○及乙○○之自小
    客車，肇事情節嚴重，行為實有非議之處，且明知肇事後應
    停留現場對傷者施以救護以防止損害之擴大，竟棄被害人於
    不顧，率爾逃離現場，該行為固非可取，惟念其於本院審理
    時已坦承犯行，且已與被害人丁○○、乙○○達成和解，有
    和解書2 紙在卷可憑（見偵卷第59-61 頁），已見悔意等一
    切情狀，分別量處如主文所示之刑，以資儆懲。復參酌其無
    業、教育程度為大專肄業、家庭經濟狀況小康等情狀（此見
    警詢筆錄受詢問人欄即明），均諭知以新臺幣1000元折算1
    日之易科罰金折算標準，以資懲儆。
據上論斷，應依刑事訴訟法第273 條之1 第1 項、第284 條之1
、第299 條第1 項前段，刑法第185 條之4 、第185 條之3 、第
41條第1 項前段規定，刑法施行法第1-1 條第1 項、第2 項前段
，判決如主文。
本案經檢察官甲○○到庭執行職務。
中　　華　　民　　國　　96　　年　　1 　　月　　26　　日
                        交通法庭    法  官  王  琁
上正本證明與原本無異
如不服本判決，應於判決送達後10日內，向本院提出上訴狀。
中　　華　　民　　國　　96　　年　　1 　　月　　26　　日
                                    書記官  黃國忠
附錄本案判決論罪科刑法條：
中華民國刑法第185條之3
（重大違背義務致交通危險罪）
服用毒品、麻醉藥品、酒類或其他相類之物，不能安全駕駛動力
交通工具而駕駛者，處1 年以下有期徒刑、拘役或3 萬元以下罰
金。
中華民國刑法第185條之4
（肇事遺棄罪）
駕駛動力交通工具肇事，致人死傷而逃逸者，處 6 月以上 5 年
以下有期徒刑。
